【裁判字號】    99,訴,81
【裁判日期】    990211
【裁判案由】    搶奪等
【裁判全文】
臺灣高雄地方法院刑事判決                99年度訴字第81號
公  訴  人  臺灣高雄地方法院檢察署檢察官
被      告  甲○○
上列被告因搶奪等案件，經檢察官提起公訴（98年度偵字第
36140 號），被告於準備程序為有罪之陳述，本院合議庭裁定由
受命法官獨任進行簡式審判程序，判決如下：
    主  文
甲○○犯搶奪罪，累犯，處有期徒刑玖月；又犯搶奪罪，累犯，
處有期徒刑玖月；又犯非法利用自動付款設備取財罪，累犯，處
有期徒刑參月。應執行有期徒刑壹年陸月。
    事  實
一、甲○○前於民國93年間因搶奪案件，經本院以94年度訴緝字
    第57號判處有期徒刑1 年2 月，經提起上訴後，因撤回上訴
    確定，嗣於95年8 月7 日縮刑期滿執行完畢。詎仍不知悔改
    ，分別為下列犯行：
（一）甲○○意圖為自己不法之所有，基於搶奪之犯意，於98年
      7 月6 日晚間8 時15分許，騎乘未懸掛車牌之機車，行經
      高雄市前鎮區○○○路北向靠近英德街前方20公尺處，趁
      乙○○○騎乘機車不及防備之際，自乙○○○後方，徒手
      搶奪乙○○○所有放置在機車腳踏板上之墨綠色皮包1 只
      （內有現金新臺幣〈下同〉15900 元、聯邦商業銀行提款
      卡〈帳號000000000000〉、中國信託商業銀行提款卡〈帳
      號000000000000〉、現代D1000 型行動電話、BAQ 行動電
      話、MP3 隨身聽、身分證、健保卡、汽車駕照、行照等物
      ），得手後騎乘機車逃逸。
（二）甲○○取得上開乙○○○所有之聯邦商業銀行（下稱聯邦
      銀行）提款卡〈帳號000000000000〉、中國信託商業銀行
      （下稱中信銀行）提款卡〈帳號000000000000〉後，因發
      現提款卡之封套上均載有密碼，竟意圖為自己不法之所有
      ，基於非法利用自動付款設備取財之犯意，未經乙○○○
      之授權，接續於98年7 月7 日晚間11時48分許及50分許，
      利用設置於高雄市○○區○○街2 號明義國中之自動提款
      機，持上開聯邦銀行提款卡、中信銀行提款卡，並輸入密
      碼，以此不正方法使聯邦銀行、中信銀行之辨識系統誤認
      係乙○○○本人或得其授權之人而同意領款，因而取得上
      開聯邦銀行高雄分行帳戶內之存款800 元、中信銀行前鎮
      分行帳戶內之存款1900元，得手後供己花用。
（三）甲○○意圖為自己不法之所有，基於搶奪之犯意，於98年
      9 月11日晚間7 時50分許，騎乘懸掛車牌號碼233-CLX 號
      之重型機車，行經高雄市三民區○○○路482 號前，趁丁○○騎乘機車不及防備之際，自丁○○後方，徒手搶奪乙○○○所有放置在機車腳踏板上之咖啡色皮包1 只（內含
      現金800 元、紅色錢包、NOKIA 行動電話、LG行動電話、
      隨身碟、郵局提款卡、永豐商業銀行信用卡、身分證、健
      保卡、機車駕照、行照、印章、鑰匙、公司資料等物），
      得手後騎乘機車逃逸。嗣員警據報調閱監視錄影畫面清查
      比對後循線查獲，始悉上情。
二、案經高雄市政府警察局移送臺灣高雄地方法院檢察署檢察官
    偵查起訴。
    理  由
一、按本件被告甲○○所犯係死刑、無期徒刑、最輕本刑為3 年
    以上有期徒刑以外之罪，其於準備程序就前揭被訴事實為有
    罪之陳述，經受命法官告知簡式審判程序之旨，並聽取其與
    公訴人之意見後，本院認無不得或不宜改依簡式審判程序進
    行之情形，爰依刑事訴訟法第273 條之1 第1 項規定，裁定
    本件由受命法官獨任進行簡式審判程序，合先敘明。
二、上開犯罪事實，業據被告甲○○於本院審理中坦承不諱，核
    與證人即被害人乙○○○、丁○○於警詢及偵查中之證述情
    節相符（見警卷第4 至9 、19至22頁，偵一卷第47至51頁）
    ，並有財金資訊股份有限公司98年8 月13日金訊業字第0980
    001553號函檢附聯邦商業銀行帳號00000000000 號、中國信
    託商業銀行帳號000000000000號之自動化服務機器跨行提款
    交易明細表、監視錄影畫面翻拍照片在卷可稽（見警卷第11
    頁，偵一卷第27至28頁），足認被告前開任意性自白與事實
    相符，本件事證明確，被告犯行堪以認定，應依法論科。
三、核被告甲○○所為，事實欄（一）、（三）所示，均係犯刑
    法第325 條第1 項之搶奪罪，事實欄（二）所示，係犯刑法
    第339 條之2 第1 項之非法利用自動付款設備取財罪。被告
    於98年7 月7 日晚間11時48分許及50分許，利用同一自動提
    款機，持聯邦銀行提款卡、中信銀行提款卡並輸入密碼，取
    得上開帳戶內之存款800 元、1900元，係在密接之時地而為
    ，各行為之獨立性薄弱，依一般社會通念，應評價為數個舉
    動之接續進行，為接續犯，應論以一罪。又被告有事實欄所
    述之前科紀錄及執行情形，此有臺灣高等法院被告前案紀錄
    表在卷可佐（見本院卷第9 至15頁），其於受有期徒刑之執
    行完畢後5 年以內故意再犯本件有期徒刑以上之上開3 罪，
    為累犯，均應依刑法第47條第1 項之規定，加重其刑。被告
    所犯上開3 罪間，犯意各別，行為互殊，應予分論併罰。爰
    審酌被告前已有搶奪前科，素行非佳，正值青壯年，不思以
    正當途徑獲取金錢，卻搶奪或詐取他人之財物，侵害他人財
    產權，足見其法治觀念薄弱，又以騎乘機車方式為搶奪行為
    ，非但對被害人之生命身體易生危險，且足使一般人民心生
    畏懼，危害社會治安甚鉅，實應給予相當之刑罰制裁，惟念
    及犯後坦承犯行，態度尚可，並考量本件犯罪手段、所得等
    一切情狀，分別量處如主文所示之刑，並定其應執行之刑。
據上論斷，應依刑事訴訟法第299 條第1 項前段、第273 條之1
第1 項、第284 條之1 ，刑法第325 條第1 項、第339 條之2 第
1 項、第47條第1 項、第51條第5 款，刑法施行法第1 條之1 ，
判決如主文。
本案經檢察官丙○○到庭執行職務。
中    華    民    國    99    年    2     月    11    日
                  刑事第七庭  法  官  林依蓉
以上正本證明與原本無異。
如不服本判決應於收受本判決後10日內向本院提出上訴書狀，並
應敘述具體理由；如未敘述上訴理由者，應於上訴期間屆滿後20
日內向本院補提理由書( 均須按他造當事人之人數附繕本) 「切
勿逕送上級法院」。
中    華    民    國    99    年    2     月    11    日
                              書記官  許珈綺
附錄本判決論罪科刑之法條：
刑法第325條第1項
意圖為自己或第三人不法之所有，而搶奪他人之動產者，處6 月
以上5 年以下有期徒刑。
刑法第339條之2第1項
意圖為自己或第三人不法之所有，以不正方法由自動付款設備取
得他人之物者，處3 年以下有期徒刑、拘役或1 萬元以下罰金。

司法院資訊處製作；財團法人民間司法改革基金會備份。
